【裁判字號】    89,家上,96
【裁判日期】    890614
【裁判案由】    否認子女
【裁判全文】
臺灣高等法院高雄分院民事判決  八十九年度家上字第九十六號
      上  訴  人  丙○○
      被上訴人    乙○○
                  甲○○
右當事人間否認子女事件，上訴人對於中華民國八十九年二月二十九日臺灣高雄地方
法院八十七年親字第一九二號第一審判決提起上訴，本院判決如左：
      主      文
上訴駁回。
第二審訴訟費用由上訴人負擔。
      事      實
甲、上訴人方面：
  一、聲明：求為判決：
    (一)原判決廢棄。
    (二)確認被上訴人乙○○與甲○○親子關係不存在。
  二、陳述：除與原判決書記載相同者，予以引用外，補稱：
    上訴人所受教育不高，發生事情不知如何解決，竊思時間拖久再來辦理，雙方氣
    氛會緩和，事情易解決，且雙方已無爭議，為使乙○○能早日完成改姓入學，請
    判准本件親子關係不存在。
乙、被上訴人方面：
    本件未經言詞辯論程序，被上訴人亦未提出書狀作何聲明或陳述。
      理      由
一、第二審法院依民事訴訟法第四百六十三條準用同法第二百四十九條第二項之規定
    ，對於當事人之上訴不經言詞辯論，逕以判決駁回之者，須當事人聲明上訴之事
    項，在法律上顯無理由時，即得為之（最高法院四十二年度台上字第五二六號判
    例參照）。
二、上訴人主張：伊與被上訴人甲○○於民國七十六年四月十九日結婚，但於八十年
    即已分居，嗣被上訴人甲○○因侵占案件經法院判決有期徒刑十月確定，並於八
    十三年七月二十八日入監服刑，至八十四年五月二十六日始執行完畢。然被上訴
    人乙○○於八十四年七月二十六日出生，故其出生前第一百八十一日至第三百零
    二日之受胎期間，為被上訴人甲○○因案入監服刑期間，上訴人自無與之同居受
    孕之可能，是被上訴人乙○○與甲○○親子關係自始即不存在，爰此依民法第一
    千零六十三條第二項規定，求為確認被上訴人乙○○與甲○○親子關係不存在之
    判決。
三、被上訴人則以伊確實於八十三年七月二十八日入監服刑，嗣於八十四年三月十八
    日假釋出獄，對於上訴人主張乙○○非伊與上訴人所生之事實不爭執。
四、上訴人主張之事實，雖據提出出生證明書、戶籍謄本、列案資料作業個別查詢報
    表、離婚協議書各乙件為證，被上訴人對於乙○○非伊與上訴人所生之事實亦不
    爭執，固堪信為真實，惟按民法第一千零六十三條第一項推定之婚生子女，如夫
    妻之一方能證明妻非自夫受胎者，得於知悉子女出生之日起，一年內提起否認之
    訴，同條第二項定有明文。經查本件兩造之婚生子即被上訴人乙○○係於八十四
    年七月二十六日出生，而上訴人為被上訴人乙○○之生母，卻於八十四年七月二
    十六日知悉被上訴人乙○○出生後遲至八十七年十一月十一日始提起本件否認子
    女之訴，此有上訴人起訴狀一紙附卷足憑，揆諸前揭規定，已逾一年之除斥期間
    ，上訴人之請求，洵非正當，不應准許。
五、綜據上述，上訴人依民法第一千零六十三條第二項規定，求為確認被上訴人乙○
    ○與甲○○親子關係不存在，尚非正當，不應准許，原審據此為上訴人敗訴判決
    ，並無違誤，上訴意旨以上訴人所受教育不高，發生事情不知如何解決，竊思時
    間拖久再來辦理，雙方氣氛會緩和，事情易解決，且雙方已無爭議云云，指摘原
    判決不當，求予廢棄，其上訴顯無理由，爰不經言詞辯論程序，逕以判決駁回之
    。
六、據上論結：本件上訴顯無理由，依民事訴訟法第四百四十九條第一項、第四百六
    十三條、第二百四十九條第二項、第七十八條，判決如主文。
中      華      民      國    八十九    年      六      月     十四     日
                                      臺灣高等法院高雄分院民事第三庭
~B1審判長法官  王憲義
~B2法      官  張明振
~B3法      官  賴玉山
右為正本係照原本作成。
如對本判決上訴，須於判決送達後二十日內向本院提出上訴狀，其未表明上訴理由者
，應於上訴後二十日內向本院提出上訴理由書。
中      華      民      國    八十九    年      六      月     十六     日
~B法院書記官  邱麗莉
                                                                        Ａ


司法院資訊處製作；財團法人民間司法改革基金會備份。
